臺灣彰化地方法院刑事判決　　　　　　　100年度訴字第313號
公　訴　人　臺灣彰化地方法院檢察署檢察官
被　　　告　洪建森
上列被告因偽證案件，經檢察官提起公訴（100 年度偵字第960
號），本院依簡式審判程序審理，判決如下：
    主  文
洪建森證人，於執行審判職務之公署審判時，於案情有重要關係
之事項，供前具結，而為虛偽陳述，累犯，處有期徒刑肆月。
    犯罪事實
一、洪建森前因妨害風化、恐嚇、詐欺等案件，經本院分別以95
    年度易字第556 號、95年度彰簡字第607 號及95年度彰簡字
    第923 號判處有期徒刑3 月及8 月，定應執行有期徒刑9 月
    、拘役55日及4 月確定，上開案件接續執行，嗣經依中華民
    國九十六年罪犯減刑條例減其宣告刑，於民國96年8 月11日
    執行完畢。詎仍不思悔改，明知其於97年12月16日下午10時
    27分，在彰化縣彰化市○○路永和豆漿店前，係以新臺幣（
    下同）5 百元向柯建煌（涉犯販賣毒品罪另經臺灣高等法院
    臺中分院以99年度上訴字第1983號判決）購買第二級毒品甲
    基安非他命等事實，係屬柯建煌涉犯販賣第二級毒品罪之重
    要關係事項，亦明知具結作證之證人依法負有應據實陳述，
    不得為匿、飾、增、刪之虛偽陳述之義務，竟基於偽證之故
    意，於99年12月24日，在臺灣高等法院臺中分院刑事第18法
    庭，為該法院審理99年度上訴字第1983號案件以證人身分出
    庭作證時，已由該案審判長當庭告知其上開具結之義務及偽
    證罪責而於供前具結後，虛偽證稱：「那天（97年12月16日
    ）我要拿錢給他（即該案被告柯建煌），事實上他不要跟我
    拿，跟我說5 百元而已你拿去吃就好，事實上我也沒有跟他
    真的有金錢上交易，是那時我被抓到在警察局因為害怕，所
    以警察叫我配合，我才這樣講，事實上我沒有拿錢給他。」
    、「（問：被告請你的，那包價值多少錢？）差不多5 百元
    、1 千元左右，但他沒有跟我收錢。」云云，故為虛偽不實
    之陳述，欲不當影響法院就柯建煌有無販賣第二級毒品犯行
    之認定。
二、案經臺灣高等法院臺中分院告發由臺灣彰化地方法院檢察署
    檢察官偵查起訴。
    理  由
一、本件被告所犯係死刑、無期徒刑、最輕本刑為3 年以上有期
    徒刑以外之罪，其於準備程序就前揭被訴事實為有罪之陳述
    ，經受命法官告知簡式審判程序之旨，並聽取其與公訴人之
    意見後，本院認無不得或不宜改依簡式審判程序進行之處，
    爰依刑事訴訟法第273 條之1 第1 項、第284 條之1 ，裁定
    本案由受命法官獨任進行簡式審判程序，合先敘明。
二、上揭犯罪事實，業據被告洪建森於偵查及本院審理時坦承不
    諱，核與臺灣高等法院臺中分院99年度上訴字第1983號案件
    99年12月24日審判筆錄、證人結文及其刑事判決、本院99年
    4 月29日審判筆錄、臺灣彰化地方法院檢察署98年4 月6日
    訊問筆錄、彰化縣警察局98年4 月6 日警詢筆錄及相關通訊
    監察譯文等資料附卷可參，足認被告自白與事實相符，堪可
    採為論罪科刑之依據。次按刑法上之偽證罪，不以結果之發
    生為要件，一有偽證行為，無論當事人是否因而受有利或不
    利之判決，均不影響其犯罪之成立。而該罪所謂於案情有重
    要關係之事項，則指該事項之有無，足以影響於裁判之結果
    者而言（最高法院71年臺上字第8127號判例意旨參照），而
    販賣毒品案件，有無向該案被告購買毒品，事涉犯罪成立與
    否之判斷，自足影響裁判結果，當然屬案情有重要關係之事
    項。被告洪建森於99年12月24日在臺灣高等法院臺中分院99
    年度上訴字第1983號案件審理時，以證人身分具結後所為之
    證言，為該案被告柯建煌是否有販賣第二級毒品甲基安非他
    命予其之重要依據，自屬足以影響裁判結果之事項無訛；被
    告洪建森於法院審理時，就此部分與案情有重要關係之事項
    ，供前具結，而為虛偽陳述，已與偽證罪之構成要件該當。
    至該案被告柯建煌嗣雖仍經法院綜合其他證據判決有罪，而
    未將被告洪建森於上開審判程序之證言採為裁判基礎，仍不
    影響被告偽證罪之成立，附此敘明。綜上所述，本件事證明
    確，被告洪建森上開偽證犯行堪以認定，應予依法論科。
三、核被告身為證人，於執行審判職務之公署審判時，於案情有
    重要關係之事項，供前具結而為虛偽陳述，係犯刑法第168
    條之偽證罪。又被告有如犯罪事實欄所示之前科紀錄，甫於
    96年8 月11日執行完畢乙情，有臺灣高等法院被告前案紀錄
    表及臺灣彰化地方法院檢察署刑案資料查註紀錄表各1 份在
    卷可憑，其於有期徒刑執行完畢後，5 年內故意再犯本件最
    重本刑為有期徒刑以上之罪，為累犯，應依刑法第47條第1
    項之規定加重其刑。爰審酌被告之素行不佳，且經告以偽證
    罪責後，仍不盡其應為真實證言之義務，而虛偽陳述不實情
    節，可能造成司法機關基於其虛偽之證詞而為錯誤判斷，浪
    費訴訟資源，妨害國家司法之公正性，其犯案情節非輕，並
    考量其智識程度、犯罪之動機、目的，暨其犯後已知坦承犯
    行、態度尚可等一切情狀，量處如主文所示之刑，以示懲儆
    。
據上論斷，應依刑事訴訟法第273 條之1 第1 項、第299 條第1
項前段，刑法第168 條、第47條第1 項，判決如主文。
本案經檢察官劉欣雅到庭執行職務。
中    華    民    國   100    年    3     月    30    日
                  刑事第六庭    法      官  胡宜如
以上正本證明與原本無異。
如不服本判決應於收受判決後10日內向本院提出上訴書狀，並應
敘述具體理由。其未敘述上訴理由者，應於上訴期間屆滿後20日
內向本院補提理由書（均須按他造當事人之人數附繕本）「切勿
逕送上級法院」。
中    華    民    國   100    年    3     月    30    日
                                書  記  官  林淑文
附錄本案論罪科刑法條：
中華民國刑法第168條
於執行審判職務之公署審判時或於檢察官偵查時，證人、鑑定人
、通譯於案情有重要關係之事項，供前或供後具結，而為虛偽陳
述者，處7 年以下有期徒刑。